---
title: "sdv_change_columns_women"
author: "Amedeo"
date: "5/5/2020"
output: html_document
---

```{r Questionnaires loading}
svdonna <- read.csv("C:/Users/amedeo/Desktop/R_Projects/stool/stool_vita/data/svdonna_study_merged.csv", sep = ";", header = TRUE)
```

Nei prossimi passaggi cambio il nome delle colonne per renderli leggibili e comprensibili.

## MESTRUAZIONI ##

```{r}
colnames(svdonna)[11] <- c("mestr_anni_first")
colnames(svdonna)[12] <- c("mestr_anni_regular")
colnames(svdonna)[13] <- c("mestr_meds_regular")
colnames(svdonna)[14] <- c("mestr_3040_freq")
colnames(svdonna)[15] <- c("mestr_now")
colnames(svdonna)[16] <- c("mestr_last_12")
colnames(svdonna)[17] <- c("mestr_pill")
colnames(svdonna)[18] <- c("mestr_horm")
colnames(svdonna)[19] <- c("mestr_age_last")
colnames(svdonna)[20] <- c("mestr_no_last_12")
colnames(svdonna)[21] <- c("mestr_no_last_12_freq")
```

## GRAVIDANZE ##

```{r}
colnames(svdonna)[22] <- c("preg_ever")
colnames(svdonna)[23] <- c("preg_first_status")
colnames(svdonna)[24] <- c("preg_no_tried")
colnames(svdonna)[25] <- c("preg_misc")
colnames(svdonna)[26] <- c("preg_misc_many")
colnames(svdonna)[27] <- c("preg_misc_hosp")
colnames(svdonna)[28] <- c("preg_misc_first_age")
colnames(svdonna)[29] <- c("preg_misc_last_age")
colnames(svdonna)[30] <- c("preg_abort")
colnames(svdonna)[31] <- c("preg_abort_many")
colnames(svdonna)[32] <- c("preg_abort_first_age")
colnames(svdonna)[33] <- c("preg_abort_last_age")
colnames(svdonna)[34] <- c("preg_stillbirth")
colnames(svdonna)[35] <- c("preg_stillbirth_many")
colnames(svdonna)[36] <- c("preg_stillbirth_first_age")
colnames(svdonna)[37] <- c("preg_stillbirth_last_age")
colnames(svdonna)[38] <- c("preg_live")
colnames(svdonna)[39] <- c("preg_live_many")
colnames(svdonna)[40] <- c("preg_live_first_age")
colnames(svdonna)[41] <- c("preg_live_male")
colnames(svdonna)[42] <- c("preg_live_female")
colnames(svdonna)[43] <- c("preg_breast")
colnames(svdonna)[44] <- c("preg_breast_wks")
colnames(svdonna)[45] <- c("preg_breast_month")
colnames(svdonna)[46] <- c("preg_live_second_age")
colnames(svdonna)[47] <- c("preg_live_male")
colnames(svdonna)[48] <- c("preg_live_female")
colnames(svdonna)[49] <- c("preg_breast_2")
colnames(svdonna)[50] <- c("preg_breast_2_wks")
colnames(svdonna)[51] <- c("preg_breast_2_month")
colnames(svdonna)[52] <- c("preg_live_third_age")
colnames(svdonna)[53] <- c("preg_live_male")
colnames(svdonna)[54] <- c("preg_live_female")
colnames(svdonna)[55] <- c("preg_breast_3")
colnames(svdonna)[56] <- c("preg_breast_3_wks")
colnames(svdonna)[57] <- c("preg_breast_3_month")
colnames(svdonna)[58] <- c("preg_live_last_age")
colnames(svdonna)[59] <- c("preg_live_male")
colnames(svdonna)[60] <- c("preg_live_female")
colnames(svdonna)[61] <- c("preg_breast_last")
colnames(svdonna)[62] <- c("preg_breast_last_wks")
colnames(svdonna)[63] <- c("preg_breast_last_month")
```

## CONTRACCEZIONE ##

```{r}
colnames(svdonna)[64] <- c("pill_ever")
colnames(svdonna)[65] <- c("pill_yrs")
colnames(svdonna)[66] <- c("pill_start_yrs")
colnames(svdonna)[67] <- c("pill_now")
colnames(svdonna)[68] <- c("pill_stop_yrs")
```

## ORMONI MENOPAUSA ##

```{r}
colnames(svdonna)[69] <- c("horm_ever")
colnames(svdonna)[70] <- c("horm_yrs")
colnames(svdonna)[71] <- c("horm_start_yrs")
colnames(svdonna)[72] <- c("horm_now")
colnames(svdonna)[73] <- c("horm_type")
colnames(svdonna)[74] <- c("horm_coil")
colnames(svdonna)[75] <- c("horm_coil_now")
```

## STERILITA' ##

```{r}
colnames(svdonna)[76] <- c("ster_medic")
colnames(svdonna)[77] <- c("ster_confirmed")
colnames(svdonna)[78] <- c("ster_meds")
colnames(svdonna)[79] <- c("ster_surg")
```

## ATTIVITA' FISICA ##

```{r}
colnames(svdonna)[80] <- c("pa_house_hours")
colnames(svdonna)[81] <- c("pa_job")
colnames(svdonna)[82] <- c("pa_job_full_time")
colnames(svdonna)[83] <- c("pa_job_part_time")
colnames(svdonna)[84] <- c("pa_floors_day")
colnames(svdonna)[85] <- c("pa_summer_walk_hours")
colnames(svdonna)[86] <- c("pa_winter_walk_hours")
colnames(svdonna)[87] <- c("pa_summer_bike_hours")
colnames(svdonna)[88] <- c("pa_winter_bike_hours")
colnames(svdonna)[89] <- c("pa_summer_garden_hours")
colnames(svdonna)[90] <- c("pa_winter_garden_hours")
colnames(svdonna)[91] <- c("pa_brico_hours")
colnames(svdonna)[92] <- c("pa_summer_pa")
colnames(svdonna)[93] <- c("pa_winter_pa")
colnames(svdonna)[94] <- c("pa_sweat")
colnames(svdonna)[95] <- c("pa_sweat_hours")
```

## FUMO GENERALE ##

```{r}
colnames(svdonna)[96] <- c("smk_smoke_status")
```

## FUMATORI ##

```{r}
colnames(svdonna)[97] <- c("curr_day")
colnames(svdonna)[98] <- c("curr_filtro")
colnames(svdonna)[99] <- c("curr_aspirazione")
colnames(svdonna)[100] <- c("curr_anni_start")
colnames(svdonna)[101] <- c("curr_day_20_filtro")
colnames(svdonna)[102] <- c("curr_day_20_no_filtro")
colnames(svdonna)[103] <- c("curr_day_20_both_filtro")
colnames(svdonna)[104] <- c("curr_day_30_filtro")
colnames(svdonna)[105] <- c("curr_day_30_no_filtro")
colnames(svdonna)[106] <- c("curr_day_30_both_filtro")
colnames(svdonna)[107] <- c("curr_day_40_filtro")
colnames(svdonna)[108] <- c("curr_day_40_no_filtro")
colnames(svdonna)[109] <- c("curr_day_40_both_filtro")
colnames(svdonna)[110] <- c("curr_day_50_filtro")
colnames(svdonna)[111] <- c("curr_day_50_no_filtro")
colnames(svdonna)[112] <- c("curr_day_50_both_filtro")
colnames(svdonna)[113] <- c("curr_quit_month")
colnames(svdonna)[114] <- c("curr_quit_long")
```

## EX FUMATORI ##

```{r ex_smokers}
colnames(svdonna)[115] <- c("ex_anni_start")
colnames(svdonna)[116] <- c("ex_anni_stop")
colnames(svdonna)[117] <- c("ex_day_20_filtro")
colnames(svdonna)[118] <- c("ex_day_20_no_filtro")
colnames(svdonna)[119] <- c("ex_day_20_both_filtro")
colnames(svdonna)[120] <- c("ex_day_30_filtro")
colnames(svdonna)[121] <- c("ex_day_30_no_filtro")
colnames(svdonna)[122] <- c("ex_day_30_both_filtro")
colnames(svdonna)[123] <- c("ex_day_40_filtro")
colnames(svdonna)[124] <- c("ex_day_40_no_filtro")
colnames(svdonna)[125] <- c("ex_day_40_both_filtro")
colnames(svdonna)[126] <- c("ex_day_50_filtro")
colnames(svdonna)[127] <- c("ex_day_50_no_filtro")
colnames(svdonna)[128] <- c("ex_day_50_both_filtro")
colnames(svdonna)[129] <- c("ex_ever_stop_before")
colnames(svdonna)[130] <- c("ex_long")
```

## NON FUMATORI ##

```{r never_smokers}
colnames(svdonna)[131] <- c("nev_ever_tried")
colnames(svdonna)[132] <- c("nev_evet_tried_occ")
colnames(svdonna)[133] <- c("nev_long_occ")
colnames(svdonna)[134] <- c("nev_father_smoke")
colnames(svdonna)[135] <- c("nev_mother_smoke")
colnames(svdonna)[136] <- c("nev_childhood_smoke_exp")
colnames(svdonna)[137] <- c("nev_partner_smoke")
colnames(svdonna)[138] <- c("nev_partner_pack_daily")
colnames(svdonna)[139] <- c("nev_partner_presence")
colnames(svdonna)[140] <- c("nev_partner_hours")
colnames(svdonna)[141] <- c("nev_other_smoke")
colnames(svdonna)[142] <- c("nev_other_smoke_hours")
```

## ALCOLICI GENERALE ##

```{r}
colnames(svdonna)[143] <- c("alc_ever_alcohol")
colnames(svdonna)[144] <- c("alc_wine")
colnames(svdonna)[145] <- c("alc_beer")
colnames(svdonna)[146] <- c("alc_spirits")
```


## ALCOLICI FASCE ETA' ##

```{r}
colnames(svdonna)[147] <- c("alc_20_wine")
colnames(svdonna)[148] <- c("alc_20_beer")
colnames(svdonna)[149] <- c("alc_20_spirits")
colnames(svdonna)[150] <- c("alc_30_wine")
colnames(svdonna)[151] <- c("alc_30_beer")
colnames(svdonna)[152] <- c("alc_30_spirits")
colnames(svdonna)[153] <- c("alc_40_wine")
colnames(svdonna)[154] <- c("alc_40_beers")
colnames(svdonna)[155] <- c("alc_40_spirits")
colnames(svdonna)[156] <- c("alc_50_wine")
colnames(svdonna)[157] <- c("alc_50_beer")
colnames(svdonna)[158] <- c("alc_50_spirits")
```


## MALATTIE ##

```{r}
colnames(svdonna)[159] <- c("dis_stroke")
colnames(svdonna)[160] <- c("dis_stroke_age")
colnames(svdonna)[161] <- c("dis_angina")
colnames(svdonna)[162] <- c("dis_angina_age")
colnames(svdonna)[163] <- c("dis_ictus")
colnames(svdonna)[164] <- c("dis_ictus_age")
colnames(svdonna)[165] <- c("dis_high_pressure")
colnames(svdonna)[166] <- c("dis_high_pressure_age")
colnames(svdonna)[167] <- c("dis_high_pressure_meds")
colnames(svdonna)[168] <- c("dis_high_col")
colnames(svdonna)[169] <- c("dis_high_col_age")
colnames(svdonna)[170] <- c("dis_high_col_meds")
colnames(svdonna)[171] <- c("dis_diabetes")
colnames(svdonna)[172] <- c("dis_diabetes_age")
colnames(svdonna)[173] <- c("dis_diabetes_meds")
colnames(svdonna)[174] <- c("dis_liver_calc")
colnames(svdonna)[175] <- c("dis_liver_calc_age")
colnames(svdonna)[176] <- c("dis_gallbladder_removed")
colnames(svdonna)[177] <- c("dis_gallbladder_age")
colnames(svdonna)[178] <- c("dis_kidney_calc")
colnames(svdonna)[179] <- c("dis_kidney_calc_age")
colnames(svdonna)[180] <- c("dis_kidney_calc_meds")
colnames(svdonna)[181] <- c("dis_intestin_polyps")
colnames(svdonna)[182] <- c("dis_intestin_polyps_age")
colnames(svdonna)[183] <- c("dis_tumors")
colnames(svdonna)[184] <- c("dis_tumors_age")
colnames(svdonna)[185] <- c("dis_tumors_site")
colnames(svdonna)[186] <- c("dis_ulcer")
colnames(svdonna)[187] <- c("dis_ulcer_age")
colnames(svdonna)[188] <- c("dis_ulcer_meds")
colnames(svdonna)[189] <- c("dis_ulcer_surg")
colnames(svdonna)[190] <- c("dis_ulcer_surg_age")
colnames(svdonna)[191] <- c("dis_breast_surg")
colnames(svdonna)[192] <- c("dis_breast_surg_age")
colnames(svdonna)[193] <- c("dis_uter_rem")
colnames(svdonna)[194] <- c("dis_uter_rem_age")
colnames(svdonna)[195] <- c("dis_ovaries_surg")
colnames(svdonna)[196] <- c("dis_ovaries_surg_age")
colnames(svdonna)[197] <- c("dis_ovaries_rem")
```

## GENERALE ##

```{r}
colnames(svdonna)[198] <- c("var_marital_status")
colnames(svdonna)[199] <- c("var_school_age")
colnames(svdonna)[200] <- c("var_school_qualification")
colnames(svdonna)[201] <- c("var_house_rooms")
colnames(svdonna)[202] <- c("var_house_people")
colnames(svdonna)[203] <- c("var_fridge_year")
colnames(svdonna)[204] <- c("var_car_year")
```


## CAMBIO DEI LIVELLI PER LE COLONNE CHE SEGNANO LA DATA AL POSTO DEI NUMERI ##

```{r}
levels(svdonna[,16]) <- c("","1-3","6-9","10+")
levels(svdonna[,21]) <- c("","1-3","4-5","6-9")
levels(svdonna[,44]) <- c("","2-3","4-5","6-7","1")
levels(svdonna[,45]) <- c("","4-5","6-7","8-9","10-11","12+","2","3")
levels(svdonna[,50]) <- c("4-5","6-7","1")
levels(svdonna[,51]) <- c("","4-5","6-7","8-9","10-11","12+","2",3)
levels(svdonna[,56]) <- c("6-7")
levels(svdonna[,57]) <- c("","4-5","6-7","10-11","12+","2")
levels(svdonna[,84]) <- c("1-2","3-4","5-6","7-9","10-12","13-15","16-20","21+","0")
levels(svdonna[,97]) <- c("","1-3","4-8","14-18","19-23","24-27","29-33","9-13")
levels(svdonna[,101]) <- c("","0","1-3","4-8","14-18","19-23","24-28","29-33","9-13")
levels(svdonna[,102]) <- c("","0","14-18","9-13")
levels(svdonna[,103]) <- c("","0","1-3","4-8","14-18","19-23","29-33","34+","9-13")
levels(svdonna[,104]) <- c("","1-3","4-8","14-18","19-23","24-28","29-33","34+","9-13")
levels(svdonna[,105]) <- c("","0","1-3")
levels(svdonna[,106]) <- c("","0","1-3","4-8","19-23","24-28","29-33","9-13")
levels(svdonna[,107]) <- c("","0","1-3","4-8","14-18","19-23","24-28","29-33","9-13")
levels(svdonna[,109]) <- c("","0","1-3","4-8","14-18","19-23","24-28","29-33","9-13")
levels(svdonna[,110]) <- c("","0","1-3","4-8","14-18","19-23","29-33","9-13")
levels(svdonna[,112]) <- c("","0","1-3","4-8","14-18","19-23","29-33","9-13")
levels(svdonna[,117]) <- c("","0","1-3","4-8","19-23","9-13")
levels(svdonna[,118]) <- c("","0","4-8")
levels(svdonna[,119]) <- c("","0","1-3","4-8","19-23","9-13")
levels(svdonna[,120]) <- c("","0","1-3","4-8","14-18","19-23","9-13")
levels(svdonna[,121]) <- c("","0","4-8")
levels(svdonna[,122]) <- c("","0","1-3","4-8","14-18","19-23","9-13")
levels(svdonna[,123]) <- c("","0","1-3","4-8","19-23","9-13")
levels(svdonna[,125]) <- c("","0","1-3","4-8","19-23","9-13")
levels(svdonna[,126]) <- c("0","4-8","14-18","19-23","9-13")
levels(svdonna[,128]) <- c("0","4-8","14-18","19-23","9-13")
levels(svdonna[,133]) <- c("","4-6","7-10","1 anno o meno", "2-3 anni")
levels(svdonna[,142]) <- c("3-4","5-6","1-2 ore","7 ore o più","Meno di 1 ora")

```


## CAMBIO LE CLASSI DI AGE E BMI ##

```{r}

svdonna$Age <- as.character(svdonna$Age)
svdonna$Age <- str_replace(svdonna$Age, ",", ".")
svdonna$Age <- as.numeric(svdonna$Age)
svdonna$Age <- round(svdonna$Age)

svdonna$bmi <- as.character(svdonna$bmi)
svdonna$bmi <- str_replace(svdonna$bmi, ",", ".")
svdonna$bmi <- as.numeric(svdonna$bmi)

```


## SALVO IL DATASET FINALE ##

```{r}
saveRDS(svdonna, "C:/Users/amedeo/Desktop/R_Projects/stool/stool_vita/New data/donna_col_changed.rds")
```

